【裁判字號】    99,裁,3566
【裁判日期】    991230
【裁判案由】    贈與稅
【裁判全文】
最  高  行  政  法  院  裁  定
                                      99年度裁字第3566號
上  訴  人  梁清雄
被 上訴 人  財政部臺灣省南區國稅局
代  表  人  許春安
上列當事人間贈與稅事件，上訴人對於中華民國99年9月8日高雄
高等行政法院99年度訴字第195號判決，提起上訴，本院裁定如
下：
    主  文
上訴駁回。
上訴審訴訟費用由上訴人負擔。
    理  由
一、按對於高等行政法院判決之上訴，非以其違背法令為理由，
    不得為之，行政訴訟法第242條定有明文。依同法第243條第
    1項規定，判決不適用法規或適用不當者，為違背法令；依
    同法第243條第2項規定，判決有該條項所列各款情形之一者
    ，為當然違背法令。又提起上訴，應以上訴狀表明上訴理由
    並應添具關於上訴理由之必要證據，復為同法第244條第1項
    第4款及第2項所明定。是當事人提起上訴，如以原判決有不
    適用法規或適用不當為理由時，其上訴狀應有具體之指摘，
    並揭示該法規之條項或其內容；如以原判決有行政訴訟法第
    243條第2項所列各款情形為理由時，其上訴狀應揭示合於該
    條款之具體事實。上訴狀或理由書如未依上述方法表明，或
    其所表明者顯與上開法條規定之違背法令情形不相合時，即
    難認為已合法表明上訴理由，其上訴自非合法。
二、緣上訴人於民國94年6月15日（訴願決定書誤載為8日）將其
    所有坐落原高雄縣大寮鄉○○○段25及26地號等2筆土地（
    重測前為拷潭段2138-2及2138地號，下稱系爭土地）出售並
    移轉登記予訴外人黃鄭秀嘉，黃鄭秀嘉旋即於同年月17日（
    訴願決定書誤載為15日）將系爭土地移轉登記予上訴人之子
    梁桂銘，經被上訴人所屬高雄縣分局查獲，乃按系爭土地公
    告現值新臺幣（下同）17,067,672元，與梁桂銘實際借款支
    付1,185萬元之差額，核定本次贈與總額5,217,672元，應納
    稅額371,827元；另加計94年9月26日贈與2,271,399元，核
    定上訴人94年度贈與總額7,489,071元，乃再發單補徵稅額
    58,655元。上訴人不服，申請復查結果，獲追減贈與總額
    15,300元。上訴人猶未甘服，就被上訴人核定本次贈與總額
    5,217,672元部分提起訴願，遭決定駁回，提起行政訴訟，
    經原審法院判決駁回後，提起本件上訴。
三、上訴意旨雖主張：第1案Z0000000000000號贈與稅核定371,8
    27元，未送財政部復查，係因執行處之執行命令將上訴人之
    財產為禁止處分登記及所有銀行存款扣押，又向上訴人之子
    梁桂銘執行，經上訴人打電話查詢才知悉，並有電話錄音可
    證；又系爭土地之買賣價格，均有透過估價師估價，不會將
    高價值之資產加以賤售，可通知新生資產管理公司及大眾商
    業銀行股份有限公司林榮進、許思韻作證；被上訴人就本件
    不良債權之買賣係以土地公告現值及處理不良債權之支出差
    額課徵贈與稅，然系爭土地歷經法院多次拍賣均無法拍定，
    請依職權向臺灣高雄地方法院執行處調閱法拍卷宗以證明系
    爭土地價格為何等語。核其上訴理由，仍執與起訴意旨雷同
    且經原審不採之陳詞及歧異見解，並就已經復查決定之事項
    ，指稱未經復查，而無一語指及原判決究有如何合於不適用
    法規、適用不當，或有行政訴訟法第243條第2項所列各款之
    情形，難謂已對原判決之如何違背法令有具體之指摘。依首
    揭規定及說明，應認其上訴為不合法
四、依行政訴訟法第249條第1項前段、第104條、民事訴訟法第9
    5條、第78條，裁定如主文。
中    華    民    國    99    年    12    月    30    日
                    最高行政法院第六庭
                        審判長法官  藍  獻  林
                              法官  陳  鴻  斌
                              法官  廖  宏  明
                              法官  姜  素  娥
                              法官  林  文  舟

以  上  正  本  證  明  與  原  本  無  異
中    華    民    國    99    年    12    月    30    日
                              書記官  邱  彰  德

司法院資訊處製作；財團法人民間司法改革基金會備份。
